【裁判字號】    97,交聲,2806
【裁判日期】    971204
【裁判案由】    聲明異議
【裁判全文】
臺灣臺中地方法院交通事件裁定        97年度交聲字第2806號
原處分機關  交通部公路總局臺中區監理所
異  議  人
即受處分人  甲○○
上列異議人因違反道路交通管理處罰條例案件，對於交通部公路
總局臺中區監理所於民國九十七年九月八日所為之裁決（中監違
字第裁00－000000000號裁決書）聲明異議，本院裁
定如下：
    主  文
異議駁回。
    理  由
一、原處分意旨略以：異議人即受處分人甲○○（下稱受處分人
    ）所有車號Ｒ九－六二八○號自用一般小客車，於民國（下
    同）九十七年二月十九日，因該車「不依限期於九十六年十
    月二十七日參加定期檢驗」之違規情形，經交通路公路總局
    臺中區監理所以中監車字第六○七○○六六四八號舉發違反
    道路交通管理事件通知單舉發。嗣受處分人未於期限內到案
    ，原處分機關遂於九十七年九月八日以中監違字第裁00－
    000000000號裁決書，依道路交通管理處罰條例第
    十七條第一項規定，裁處受處分人罰鍰新臺幣（下同）一千
    四百元整，並註銷牌照，責令檢驗，罰鍰限於九十七年十月
    八日前繳納，牌照自九十七年九月八日起註銷；逾期則依裁
    決書處罰主文規定裁處，於法並無不合。
二、聲明異議意旨略以：因受處分人最近體弱多病，又逢整個社
    會不景氣，以致工作不順，導致收入減少，無法於限期內繳
    交牌照稅及燃料稅，故無法於限期內定期檢驗，懇請體恤民
    之所苦，暫緩註銷牌照，容受處分人於近期內籌款繳納及檢
    驗等語。
三、按受處分人，不服道路交通管理處罰條例第八條主管機關所
    為之處罰，得於接到裁決書之翌日起二十日內，向管轄之地
    方法院聲明異議；又交通法庭認聲明異議不合法律上之程式
    或其異議權已經喪失者，應以裁定駁回之，但其不合法律上
    之程式可補正者，應先定期命為補正，逾期不補正者，即予
    駁回，道路交通管理處罰條例第八十七條第一項、道路交通
    案件處理辦法第十八條分別定有明文。而上開二十日之期間
    乃法定不變期間，如遲誤該期間，法院自應以聲明異議不合
    法律上程式，且屬無從補正，裁定駁回之。次按處理違反道
    路交通管理事件，有關文書送達之程序，依行政程序法之規
    定，違反道路交通管理事件統一裁罰基準及處理細則第五條
    定有明文。再按送達，於應受送達人之住居所、事務所或營
    業所為之。但在行政機關辦公處所或他處會晤應受送達人時
    ，得於會晤處所為之。於應送達處所不獲會晤應受送達人時
    ，得將文書付與有辨別事理能力之同居人、受雇人或應送達
    處所之接收郵件人員，行政程序法第七十二條第一項、第七
    十三條第一項分別訂有明文。又受公寓大廈管理委員會僱用
    之管理員，其所服勞務包括為公寓大廈住戶接收文件者，性
    質上應屬全體住戶之受僱人，‧‧‧郵政機關之郵差送達文
    書於住居所、事務所或營業所，不獲會晤應受送達人，而將
    文書付與上開公寓大廈管理員者，為合法送達，至該管理員
    何時將文書轉交應受送達人，對已生之合法送達效力不受影
    響，最高法院九十年度臺抗字第八十六號亦著有裁判可資參
    照。
四、經查，本件受處分人所有車號Ｒ九－六二八○號自用一般小
    客車，於九十七年二月十九日，因該車「不依限期於九十六
    年十月二十七日參加定期檢驗」之違規情形，經交通路公路
    總局臺中區監理所以中監車字第六○七○○六六四八號舉發
    違反道路交通管理事件通知單舉發（下稱舉發通知單）。嗣
    受處分人未於期限內到案，原處分機關遂於九十七年九月八
    日以中監違字第裁00－000000000號裁決書，依
    道路交通管理處罰條例第十七條第一項規定，裁處受處分人
    罰鍰一千四百元整，並註銷牌照，責令檢驗，有該舉發通知
    單及該裁決書影本各一份在卷可稽。嗣該裁決書於九十七年
    九月十五日送達受處分人臺中市○○區○○路二段七十七號
    之住處，而由該社區大樓之管理員江文雄代為簽領收受，此
    有交通部公路總局臺中區監理所送達證書影本一份在卷可稽
    ，故上開裁決書業已於九十七年九月十五日發生送達之效力
    。又受處分人居住於臺中市○○區○○路二段七十七號，雖
    非屬原處分機關所在即臺中縣地區，惟本件受理聲明異議案
    件之管轄法院為本院，與受處分人之住處均係位於臺中市地
    區，是依法院訴訟當事人在途期間標準第四條第一款第二目
    之規定，應依同標準第二條第一款中之「地方法院在途期間
    」欄所載日數，其在途期間即為零日，故受處分人如欲聲明
    異議，應於上開裁決書送達翌日起二十日內為之，亦即應於
    九十七年十月五日之前提出，因適日為星期假日之休息日，
    故依法應予以順延一日，惟仍應於九十七年十月六日之前提
    出異議，詎受處分人竟遲至九十七年十月七日始行提出，此
    有蓋有原處分機關收文章之受處分人所提之聲明異議狀一份
    附卷為憑，顯然已逾聲明異議之法定不變期間，揆諸首揭法
    律規定與本院說明，受處分人聲明異議於法自有未合，本院
    當應裁定駁回。
五、據上論斷，應依道路交通管理處罰條例第八十七條第二項、
    道路交通案件處理辦法第十八條前段，裁定如主文。
中    華    民    國    97    年    12    月    4     日
                  交通法庭    法  官  王世華
如不服本裁定應於送達後5日內向本院提出抗告狀。
以上正本證明與原本無異。
                              書記官  賴瓊珠
中    華    民    國    97    年    12    月    4     日


司法院資訊處製作；財團法人民間司法改革基金會備份。
